臺灣新竹地方法院刑事判決
                                      111年度易字第278號
公  訴  人  臺灣新竹地方檢察署檢察官
被      告  徐宏智






 上列被告因竊盜等案件，經檢察官提起公訴（110年度偵緝字
 第874號、第875號、第876號、110年度偵字第11908號、第1347
 7號），本院依簡式審判程序判決如下：
    主          文
徐宏智犯如附表一編號1至5所示之罪，所處之刑均如附表一編號
1至5所示「主文罪名及宣告刑欄」所載。附表一編號1至4部分，
應執行有期徒刑壹年貳月。
未扣案如附表二各編號所示之犯罪所得，均沒收之，於全部或一
部不能沒收或不宜執行沒收時，追徵其價額。
    事實及理由
一、本件犯罪事實及證據，除附件附表編號3犯罪手法所得贓物
    欄「防潮箱內單眼相機(廠牌不明)6至7台」應更正為「防潮
    箱內單眼相機(廠牌不明)6台」、不法所得欄「價值共計40
    萬至50萬元(校方財產)」應更正為「價值共計40萬元(校方
    財產)」（上開部分業據公訴人當庭更正）、證據部分應補
    充「被告於本院準備程序及簡式審判程序時之自白」外，餘
    均引用檢察官起訴書之記載（如附件）。
二、論罪科刑：
（一）核被告如附件附表編號1至4所示犯行，均係犯刑法第321
      條第1項第2款之加重竊盜罪、如附件附表編號5所示犯行
      ，係犯刑法第320條第1項之竊盜罪；又被告如附件附表編
      號2所示4次行為、附件附表編號4所示2次行為、附件附表
      編號5所示2次行為，均各分別係基於單一之竊盜犯意，在
      密接之時間、在同一地點所為，各行為之獨立性極為薄弱
      ，依一般社會健全觀念，在時間差距上，難以強行分開，
      在刑法評價上，以視為數個舉動之接續施行，合為包括之
      一行為予以評價，較為合理，故應分別成立接續犯，均分
      別僅論以一罪。被告就上開5次犯行間，犯意各別，行為
      互殊，犯罪地點及被害人均不相同，均應予分論併罰。
（二）爰審酌被告不思守法自制，循正當途徑獲取所需，竟為貪
      圖一己之私，任意竊取他人物品，侵害他人財產安全，審
      酌被告正值壯年，且其已有多次竊盜罪之前科紀錄，猶不
      知悔悟，重蹈覆轍，所為殊值非難；惟考量被告犯後態度
      ，兼衡其自承教育程度為大學肄業，目前無業，家庭狀況
      小康，家裡有父母及弟妹，暨本件犯罪之手段、目的、被
      害人所受財損等一切情狀，分別量處如主文所示之刑並就
      附表一編號5部分諭知易科罰金折算標準，另就附表一編
      號1至4部分定其應執行刑，以資懲儆。
三、沒收：
(一)按犯罪所得，屬於犯罪行為人者，沒收之；前二項之沒收，
    於全部或一部不能沒收或不宜執行沒收時，追徵其價額，刑
    法第38條之1 第1 項、第3 項分別定有明文。
(二)附表二所示之物為被告之犯罪所得，均應依刑法第38條之1
    第1項前段、第3項規定宣告沒收，於全部或一部不能沒收或
    不宜執行沒收時，追徵其價額。
據上論斷，應依刑事訴訟法第273 條之1 第1 項、第299 條第1
項前段、第310 條之2 、第454 條第2 項，判決如主文。
本案經檢察官許大偉提起公訴，檢察官陳中順到庭執行職務。
中　　華　　民　　國　　111 　年　　5 　　月　　13　　日
                  刑事第十庭  法  官  李毓華
以上正本證明與原本無異。
如不服本判決應於收受本判決後20日內向本院提出上訴書狀，上
訴書狀應敘述具體理由。上訴書狀未敘述上訴理由者，應於上訴
期間屆滿後20日內補提理由書狀於本院(均須按他造當事人之人
數附繕本)「切勿逕送上級法院」。告訴人或被害人如對於本判
決不服者，應具備理由請求檢察官上訴，其上訴期間之計算係以
檢察官收受判決正本之日期為準。
中　　華　　民　　國　　111 　年　　5 　　月　　17　　日
                              書記官  劉文倩
　　　　　　　　　　　　　　　　  
附錄本案論罪科刑法條
刑法第320條第1項：
意圖為自己或第三人不法之所有，而竊取他人之動產者，為竊盜
罪，處五年以下有期徒刑、拘役或五十萬元以下罰金。
刑法第321條第1項
犯前條第 1 項、第 2 項之罪而有下列情形之一者，處 6 月以
上 5 年以下有期徒刑，得併科 50 萬元以下罰金：
一、侵入住宅或有人居住之建築物、船艦或隱匿其內而犯之。
二、毀越門窗、牆垣或其他安全設備而犯之。
三、攜帶兇器而犯之。
四、結夥三人以上而犯之。
五、乘火災、水災或其他災害之際而犯之。
六、在車站、港埠、航空站或其他供水、陸、空公眾運輸之舟、
    車、航空機內而犯之。

【附表一】
編號 對應之犯罪事實  主文罪名及宣告刑欄  1 如附件附表編號1 徐宏智犯加重竊盜罪，處有期徒刑柒月。 2 如附件附表編號2 徐宏智犯加重竊盜罪，處有期徒刑柒月。 3 如附件附表編號3 徐宏智犯加重竊盜罪，處有期徒刑柒月。 4 如附件附表編號4 徐宏智犯加重竊盜罪，處有期徒刑柒月。 5 如附件附表編號5 徐宏智犯竊盜罪，處有期徒刑伍月，如易科罰金，以新臺幣壹仟元折算壹日。 

【附表二】
編號 竊取之物品名稱及數量 對應之犯罪事實  1 筆記型電腦(廠牌喜傑獅/CJSCOPE)【崔虎軒財產，價值2萬元】及筆記型電腦（廠牌ASUS）、數位相機(廠牌SONY)【校方財產、價值約5萬元】 附件附表編號1 2 ⑴筆記型電腦（廠牌ASUS)、筆記型電腦（廠牌HP)【價值共計5萬3,936元，校方財產】 ⑵筆記型電腦（廠牌HP)【價值2萬6,358元，校方財產】　 ⑶控制器（廠牌長高科技）、手勢辨識系統開發模組（廠牌DMATEX）、無線寬頻路由器（廠牌聯恩電子）、測試軟體（廠牌聯恩電子）、直流電源供應器（廠牌固緯）、筆記型電腦（廠牌ASUS）、三用電表（廠牌HIOKI）【價值共計43萬5,100元，電子系財產】；筆記型電腦（廠牌HP)、三用電表（廠牌HIOKI）【價值3萬3,700元，林宥陞財產】 ⑷筆記型電腦（廠牌HP)3台、現金300元　 　【價值共計9萬7,800元，校方財產】 附件附表編號2 3 筆記型電腦2台、防潮箱內單眼相機6台【價值共計40萬元，校方財產】 附件附表編號3 4 數位單眼相機(廠牌Canon、型號650D) 【價值約3萬元，校方財產】、400元【林宥儒財產)】 附件附表編號4 5 筆記型電腦（廠牌ACER)【價值約2萬8,000元，校方財產】、筆記型電腦（廠牌ASUS)、【價值約5萬9,000元、顏國樑財產】 附件附表編號5 

【附件】
臺灣新竹地方檢察署檢察官起訴書
                                    110年度偵緝字第874號             第875號             第876號110年度偵字第11908號第13477號
　　被　　　告　徐宏智　男　43歲（民國00年0月0日生）
　　　　　　　　　　　　籍設桃園市○○區○○○街000號（   桃園市○○區○○○○○0
                        居○○市○○區○○路0段000巷00號
                        （另案在法務部○○○○○○○執行
                          中)
國民身分證統一編號：Z000000000號
上列被告因竊盜案件，已經偵查終結，認應該提起公訴，茲將犯
罪事實及證據並所犯法條分敘如下：
　　　　犯罪事實
一、徐宏智前有多次竊盜前科，最近一次因竊盜等案件，經法院
    定應合併執行刑有期徒刑14年確定，並於民國109年5月12日
    縮短刑期假釋出監，尚未執行完畢。詎徐宏智竟意圖為自己
    不法之所有，分別於附表所示之時間、地點，以附表所示之
    方法，竊取如附表所示之財物。
二、案經余○杰、邱○琪、楊○佳、林○陞、鄭○柔訴由新竹縣政府
    警察局新湖分局，崔○軒、石○明訴由新竹縣政府警察局橫山
    分局，陳○玟訴由新竹市警察局第三分局報告偵辦。
　　　　證據並所犯法條
一、證據：如附表所示。
二、核被告徐宏智所為，係犯如附表「所犯法條」欄所示之罪嫌
    。被告所犯如附表5罪，犯意各別，行為互異，請予分論併
    罰。又被告如附表所示之犯罪不法所得，請依刑法第38條之
    1第1項宣告沒收；於全部或一部不能沒收或不宜執行沒收時
    ，追徵其價額。
三、依刑事訴訟法第251條第1項提起公訴。
    此　  致
臺灣新竹地方法院
中　　華　　民　　國　 111　　年　　2 　　月　　14　　日
                          　　檢　察　官　許大偉
本件正本證明與原本無異
中　　華　　民　　國　 111　　年　　3     月　　14 　 日
　　　　　　　　　　　　　　　書　記　官  陳昭儒
所犯法條：
中華民國刑法第320條第1項
意圖為自己或第三人不法之所有，而竊取他人之動產者，為竊盜
罪，處 5 年以下有期徒刑、拘役或 50 萬元以下罰金。
中華民國刑法第321條第1項第2款
犯前條第 1 項、第 2 項之罪而有下列情形之一者，處 6 月以
上 5 年以下有期徒刑，得併科 50 萬元以下罰金：
二、毀越門窗、牆垣或其他安全設備而犯之。
附表
編號 告訴人 被害人 （案號） 竊盜時間 竊盜地點 （民國） 犯罪手法 所得贓物 不法所得 （新臺幣） 證據 所犯法條 1 崔○軒、石○明 （110偵字第8602號/110偵緝字第874號）(提出告訴) 110年5月16日下午4時18分許，在新竹縣○○鄉○○街000號(中華科技大學新竹校區) 以站立在木椅上翻閱氣窗之方式侵入C棟3樓316號實驗室，竊取崔○軒所有筆記型電腦(廠牌喜傑獅/CJSCOPE)及校方所有、由教師石○明管領之筆記型電腦（廠牌ASUS）、數位相機(廠牌SONY)得手後離去。 價值約5萬元(校方財產)+2萬元(崔虎軒財產) (1)被告徐宏智於偵查中之自白。 (2)告訴人崔○軒、石○明於警詢時之指述。 (3)110年5月21日員警職務報告。 (4)被告步行至C棟3樓316號實驗室外走廊、316號實驗室內部監視器錄影畫面及翻拍照片。 刑法第321條第1項第2款加重竊盜罪(1次) 2 余○杰、邱○琪、楊○佳、林○陞 （110偵字第9575號/110偵緝字第875號）(提出告訴) 民國110年4月18日上午10時51分，在新竹縣○○鄉○○路0號(明新科技大學) (1)以翻閱氣窗之方式侵入明學樓2樓206室電子系主任辦公室，在其中取得教室之備份鑰匙，隨後以該鑰匙開啟202室入內，徒手竊取由電子系助理余○杰管領竊取筆記型電腦（廠牌ASUS)、筆記型電腦（廠牌HP)得手後離去。 (2)以翻閱氣窗之方式侵入304C室由助理余○杰管領之筆記型電腦（廠牌HP)得手後離去。 (3)以翻閱氣窗侵入305室，竊取由教師楊○佳管領之控制器（廠牌長高科技）、手勢辨識系統開發模組（廠牌DMATEX）、無線寬頻路由器（廠牌聯恩電子）、測試軟體（廠牌聯恩電子）、直流電源供應器（廠牌固緯）、筆記型電腦（廠牌ASUS）、三用電表（廠牌HIOKI）及林○陞所有之筆記型電腦（廠牌HP)、三用電表（廠牌HIOKI）得手後離去。 (4)徒步進入管理學院5樓管理研究所辦公室(518室)，竊取教師邱○琪管領之筆記型電腦（廠牌HP)3台、現金300元得手後離去。 (1)價值共計5萬3,936元(校方財產) (2)價值2萬6,358元(校方財產) (3)價值共計43萬5,100元(電子系財產)+3萬3,700元(林宥陞財產) (4)價值共計9萬7,800元(校方財產) (1)被告徐宏智於偵查中之自白。 (2)告訴人余○杰、邱○琪、楊○佳、林○陞於警詢時之指述。 (3)被告於校外步行至校內、作案後再步行至台鐵新豐火車站沿線路口監視器畫面。 (3)被告步行至明學樓電子系外走廊監視器錄影光碟及翻拍照片。 (4)新竹縣政府警察局新湖分局轄明新科技大學電子系遭竊案現場勘查報告、內政部警政署刑事警察局鑑定書(刑文字第1100048833號)。 (5)新竹縣政府警察局新湖分局轄明新科技大學管理研究所遭竊案現場勘查報告、內政部警政署刑事警察局鑑定書(刑文字第1100048832號)。 刑法第321條第1項第2款加重竊盜罪(4次) 3 鄭○柔 （110偵字第11412號/110偵緝字第876號）(提出告訴) 110年7月9日下午5時12分許，在新竹縣○○鄉○○路○段000號(中國科技大學) 趁助理鄭○柔疏於注意之際，持不明器具破壞日新樓2樓視覺傳達設計系系辦公室大門門鎖內侵入，竊取鐵櫃內筆記型電腦（廠牌不明)2台、防潮箱內單眼相機（廠牌不明)6至7台。 價值共計40萬至50萬元(校方財產) (1)被告徐宏智於偵查中之自白。 (2)告訴人鄭○柔於警詢時之指述。 (3)110年9月21日員警職務報告。 (4)被告步行至綜新樓2樓視覺傳達設計系外走廊監視錄影畫面及翻拍照片。 (5)新竹縣政府警察局新湖分局轄中國科技大學視覺傳達設計系系辦公室遭竊案現場勘查報告、內政部警政署刑事警察局鑑定書(刑文字第1100720038號)。 刑法第321條第1項第2款加重竊盜罪(1次) 4 陳○玟、林○儒 （110偵字第11908號）(提出告訴) 於110年9月25日11時許，在新竹市○○區○○街000號(元培醫事科技大學) 以翻越窗戶之方式侵入集賢樓2樓健康學院辦公室，徒手竊取行政助理陳○玟管領數位單眼相機(廠牌Canon、型號650D) 後，以相同方式侵入斜對面環境工程衛生室辦公室內，徒手竊取林○儒皮包內現金400元得手後離去。 價值約3萬元(校方財產)+400元(林宥儒財產) (1)被告徐宏智於偵查中之自白。 (2)告訴人陳○玟、林○儒於警詢時之指述。 (3)110年9月27日員警偵查報告。 (4)被告搭乘公車至該校及步行至集賢樓2樓健康學院辦公室、環境工程衛生室辦公室外走廊之監視器錄影畫面及翻拍照片。 刑法第321條第1項第2款加重竊盜罪(2次) 5 顏○樑、陳○如 （110偵字第13477號） 110年4月21日下午2點10分許，在新竹市○區○○路000號(清華大學南大校區) 徒步走進綜合教大樓308室，徒手竊取教師陳○如管領之筆記型電腦（廠牌ACER)得手後，接續徒步侵入310室，竊取學生顏○樑管領之筆記型電腦（廠牌ASUS)得手。 (1)價值2萬8,000元 (2)價值5萬9,000元 (1)被告徐宏智於偵查中之自白。 (2)被害人顏○樑、張○甄於警詢時之指述。 (3)110年10月28日員警偵查報告。 (4)被告步行至綜合教學大樓3樓走廊監視錄影畫面及翻拍照片。 刑法第320條第1項普通竊盜罪(2次)